臺灣臺北地方法院刑事判決　　　　　　　　　　　　　　九十年度重訴字第一三號
　　公　訴　人　臺灣臺北地方法院檢察署檢察官
　　被　　　告　癸○○
　　選任辯護人　沙洪
　　選任辯護人　林凱
　　　　　　　　蔡文燦
　　選任辯護人　壬○○
　　　　　　　　王柏棠律師
　　　　　　　　翁祖立律師
右被告因違反毒品危害防制條例等案件，經檢察官提起公訴（九十年度偵字第一六八
七五號），本院判決如左：
    主  文
癸○○、乙○○○ ○ ○○○ DI 共同意圖販賣而持有第一級毒品，各處無期徒刑，均褫奪公
權終身。乙○○○ ○ ○○○ DI 並於刑之執行完畢或赦免後，驅逐出境。扣案之第一級毒品
海洛因拾壹包（法務部調查局人工鑑別編號第000000000號，淨重參伍壹貳
點伍公克，純度百分之八五．七三，純質淨重參零壹壹點貳柒公克）均沒收銷燬之；
扣案之洗衣袋壹個、電子秤壹台、黑色 Polo 手提袋壹個均沒收。
甲○○○ ○○○○○CE TOOMEY 共同運輸第一級毒品，處無期徒刑，褫奪公權終身，並於刑之
執行完畢或赦免後，驅逐出境。扣案之第一級毒品海洛因拾壹包（法務部調查局人工
鑑別編號第000000000號，淨重參伍壹貳點伍公克，純度百分之八五．七三
，純質淨重參零壹壹點貳柒公克）均沒收銷燬之；扣案之黑色行李箱壹個、複寫紙拾
張及因運輸第一級毒品所得之美金伍佰元均沒收，美金伍佰元部分如全部或一部不能
沒收時，以其財產抵償之。
    事  實
一、癸○○、Siew N Tom Di（下稱Siew）、Paul Terence Toomey（下稱Toomey）均
    明知海洛因係毒品危害防制條例所規定之第一級毒品，不得非法持有、運輸及販
    賣，亦屬懲治走私條例所規定未經許可不得私運來臺之管制物品。Toomey於民國
    九十年八月中旬因泰國簽證到期及參觀車展欲自泰國曼谷來臺停留數日，適某年
    籍姓名均不詳之荷蘭籍成年男子與某年籍姓名均不詳之泰國籍成年男子願以美金
    五百元之代價，委託其自曼谷攜帶一個黑色行李箱來臺，Toomey在東南亞地區已
    居留相當時日，應知泰國臨近毒品產地金三角地帶，係海洛因等類毒品交易氾濫
    地區，可預見友人即年籍姓名均不詳綽號Freddie 之德國籍成年男子介紹某年籍
    姓名均不詳之荷蘭籍成年男子與某年籍姓名均不詳之泰國籍成年男子以美金五百
    元之代價委託其攜帶來臺之前揭黑色行李箱上下夾層內藏有毒品海洛因，仍應允
    之，基於不確定之故意，與該年籍姓名均不詳綽號Freddie之德國籍成年男子及
    該年籍姓名均不詳之荷蘭籍成年男子和該年籍姓名均不詳之泰國籍成年男子共同
    基於私運管制物品及運輸第一級毒品海洛因之犯意聯絡，於九十年八月十五日自
    泰國曼谷搭乘中華航空股份有限公司（下稱華航）CI六九六號班機，隨身攜帶前
    揭上下夾層內藏有管制物品即第一級毒品海洛因（法務部調查局人工鑑別編號第
    000000000號，淨重三五一二．五公克，純度百分之八五．七三，純質
    淨重三０一一．二七公克）之黑色行李箱一個，運輸挾帶前揭管制物品即第一級
    毒品海洛因自桃園中正國際機場闖關私運來臺，並攜至其住宿之台北市○○○路
    亞太飯店八一四號房，並依該年籍姓名均不詳綽號Freddie 之德國籍成年男子與
    該年籍姓名均不詳之荷蘭籍成年男子和該年籍姓名均不詳之泰國籍成年男子之指
    示，撥打0000000000000號電話至泰國曼谷，告知其在台灣所住飯
    店及房間號碼為亞太飯店八一四號房，等待接應。癸○○、Siew均為國際販毒集
    團成員，於九十年八月十五日各接獲集團內成員某年籍姓名均不詳綽號「阿明」
    之泰國籍成年男子、某年籍姓名均不詳綽號「堆」之泰國籍成年男子之指示，分
    別自香港、泰國曼谷搭機來臺，負責在臺灣合作接應第一級毒品海洛因及伺機尋
    找買主以販賣圖利，販毒集團並應允癸○○及Siew於工作完成後可分別收取港幣
    一萬元、美金二千元之報酬，於九十年八月十六日上午八時許，Siew接獲該年籍
    姓名均不詳綽號「堆」之泰國籍成年男子來電指示，即至亞太飯店八一四號房向
    Toomey拿取前揭上下夾層內藏有第一級毒品海洛因之黑色行李箱，並攜至其住宿
    位於臺北市○○○路家美大飯店二０三號房，癸○○旋於同日（九十年八月十六
    日）上午十時許攜帶所購買之分裝毒品用之塑膠袋自其住宿位於臺北市○○○路
    金國際飯店至家美大飯店二０三號房與Siew會合，二人與該年籍姓名均不詳綽號
    「阿明」之泰國籍成年男子及該年籍姓名均不詳綽號「堆」之泰國籍成年男子共
    同基於意圖販賣而持有第一級毒品海洛因之犯意聯絡，其二人以不詳利器割開前
    揭黑色行李箱上下夾層，取出以複寫紙包裝藏在其內之第一級毒品海洛因，將前
    揭海洛因全部倒入家美飯店供房客使用之洗衣袋內，再以電子秤秤重第一級毒品
    海洛因一包（毛重十五．五公克）由癸○○隨身攜帶，做為提供給買方驗貨用之
    樣品，其餘則經秤重後，以癸○○攜來之塑膠袋將上開海洛因分裝成十包後，由
    Siew藏於其隨身攜帶之黑色Polo手提袋內，隨後兩人將洗衣袋及前揭行李箱上下
    夾層在房內浴室沖洗乾淨後，由癸○○攜出欲予丟棄，Siew則於分裝完畢後隨即
    將上開裝有十包海洛因之黑色Polo手提袋移至其換房後之同飯店五０五號房，癸○○於步出家美飯店後即遭跟監許久之法務部調查局人員查獲，並扣得海洛因一
    包（毛重十五．五公克）、該年籍姓名均不詳之荷蘭籍成年男子與該年籍姓名均
    不詳之泰國籍成年男子等販毒集團成員所有供犯罪所用之前揭黑色行李箱一個及
    其內放置之複寫紙十張、Siew所有供犯罪之用之洗衣袋一個、電子秤一台，與癸○○所有預備嗣後尋找買主之供販毒所用之諾基亞牌及國際牌行動電話各一支（
    各含ＳＩＭ卡一枚），並旋至Siew住宿之家美飯店五０五號房逮捕Siew，並扣得
    其內置有海洛因十包（毛重三八六０公克）（連同自癸○○身上扣得之海洛因一
    包，共十一包計淨重三五一二．五公克，純度百分之八五．七三，純質淨重三０
    一一．二七公克）之Siew所有供犯罪之用之黑色Polo手提袋一個及Siew所有預備
    嗣後尋找買主之供販毒所用之摩托羅拉牌行動電話一支（含ＳＩＭ卡一枚），泰
    國、新加坡、中華電信行動電話ＳＩＭ卡各一枚（共三枚），並經Siew供出前揭
    上下夾層內藏有第一級毒品海洛因之黑色行李箱係其至亞太飯店八一四號房向To
    omey拿取，而於同日九十年八月十六日下午約談Toomey到案，始悉上情。
二、案經法務部調查局臺北市調查處報請臺灣臺北地方法院檢察署檢察官偵查起訴。
    理  由
一、訊據被告癸○○、Siew、Toomey均矢口否認有何公訴人所指違反毒品危害防制條
    例犯行，被告癸○○辯稱：「伊本身施用海洛因五年餘，毒癮甚大，此次來臺係
    為了要辦戶口及戒毒，惟毒癮發作，即找朋友幫忙取得自伊身上扣得之一包海洛
    因（毛重十五．五公克）施用，另外扣得的十包海洛因與伊無關，伊洵無販賣海
    洛因之意圖，伊在調查局之供述及第一次偵訊時，因伊當時毒癮發作，有海洛因
    戒斷症狀，在神智不清之狀態下所為之供述，非出於任意性之自白，不能採信，
    伊洵無意圖販賣而持有第一級毒品海洛因之犯行。」云云，被告Siew辯稱：「伊
    居住在新加坡，從事裝潢業，此次來臺係為了拿光碟至泰國翻製，在馬來西亞，
    不論知情與否，只要持有海洛因就是死刑，調查員說只要伊承認，就可以獲得輕
    判，為了配合，在調查局及檢察官訊問時，伊編造不實的話，伊不是犯罪集團成
    員，只是受朋友「堆」所託，保管一包（黑色Polo手提袋內）用報紙包起來的東
    西，不知道裡面是毒品海洛因，伊並無意圖販賣而持有第一級毒品海洛因之犯行
    。」云云，被告Toomey辯稱：「伊是因泰國簽證到期及自網路上得知勞斯萊斯車
    廠在臺聯絡處欲參觀展示場來臺，受朋友之託攜帶扣案之黑色行李箱，伊不知行
    李箱夾層內藏有毒品海洛因，伊有固定工作及積蓄，不可能從事運毒工作，只是
    被利用之無辜第三者，洵無運輸海洛因進口來台之犯行。」云云。然查：
（一）右揭事實，業據被告癸○○、Siew先後於九十年八月十六日在法務部調查局臺
      北市調查處調查時及同日在臺灣臺北地方法院檢察署偵訊時均供承不諱（詳偵
      卷內九十年八月十六日調查筆錄及偵訊筆錄）；復經證人即法務部調查局臺北
      市調查處調查員丁○○證稱其等在家美飯店外逮捕癸○○，當時癸○○拿前揭
      行李箱，癸○○稱係自Siew房間取得，才至Siew的房間搜索，Siew供稱毒品（
      海洛因）係自亞太飯店取得，我們到亞太飯店調取錄影帶，看到Siew空手進To
      omey房間，提扣案之大型行李箱出來，便懷疑Toomey涉案，行李箱上下二層是
      割破的，內部有夾層，用水沖洗過，其中又有複寫紙，大小與行李箱大小相同
      ，經驗上複寫紙是用來阻隔Ｘ光檢查，當時整個行李箱是溼的，用水沖洗是為
      了要將行李箱內海洛因粉末沖洗乾淨等情（詳本院九十年十二月十三日訊問筆
      錄），證人即法務部調查局臺北市調查處調查員卯○○證稱本件係偵查國際販
      毒集團，發現癸○○擔任信差工作，即跟蹤癸○○，開始錄音、錄影後，癸○○自己從身上拿出一包海洛因（毛重十五．五公克）、並扣得前揭黑色行李箱
      ，另查獲Siew，另約談Toomey，在調查處詢問癸○○時，前半段很正常，到後
      半段他才有戒斷症狀，錄影室暗的時候，就是我們帶他去看醫師的時候等情（
      詳本院九十年十二月十三日、九十一年一月十日訊問筆錄），證人即法務部調
      查局臺北市調查處調查員丑○○證稱其為本件承辦人，發現大盤毒梟貨源來自
      國外，接觸對象是癸○○，等癸○○入境後就開始跟蹤，進而破獲此案，其製
      作癸○○筆錄時，癸○○開始有吸食海洛因戒斷症狀，開始打哈欠、流鼻水，
      為了讓他在比較好的狀態下做筆錄，把他送到市立療養院急診、治療，醫師說
      他情況不是很嚴重，可以做筆錄沒問題，在確定他沒有流鼻涕等戒斷症狀的情
      況下，才回調查處繼續完成筆錄之製作等情（詳本院九十年十二月十三日、九
      十一年一月十日訊問筆錄），證人即法務部調查局臺北市調查處調查員丙○○
      證稱九十年八月十六日其等係由子○帶隊至亞太飯店約談Toomey等情（詳本院
      九十一年一月十日訊問筆錄），證人即法務部調查局臺北市調查處調查員子○
      證稱九十年八月十六日訊問Siew到下午，Siew始供出（扣案毒品）是Toomey帶
      進來的，為了保險起見，先向亞太飯店調錄影帶，看到Siew從飯店拿一口箱子
      出來，向飯店查證，該房間（八一四號房）是Siew所說外籍人士（Toomey）住
      的房間，我們問Toomey是否將一個黑色行李箱交給別人，他（Toomey）說是，
      到飯店下面時，我們問Siew交給他行李箱之人是否為Toomey，他（Siew）說是
      ，（辯護人壬○○律師問：你們有無證據可顯示扣案海洛因是從黑色行李箱取
      出來的？）依經驗法則，癸○○拿的黑色行李箱很輕，蓋子墊被割破，有經水
      洗的痕跡，且其中有複寫紙，我們認為海洛因是夾帶其中等情（詳本院九十一
      年一月十日訊問筆錄），證人即亞太飯店櫃臺副理戊○○證稱在（亞太）飯店
      的錄影帶看到有一個人（被告Siew）進八一四號房時是空手，三到五分鐘後出
      來，有提一個中型手提箱（即扣案之黑色行李箱）等情（詳本院九十一年三月
      二十九日訊問筆錄），證人即亞太飯店職員己○○證稱九十年八月十六日下午
      調查員到（亞太）飯店來要看錄影帶，錄影帶可以看到那個人（被告 Siew ）
      進去八一四號房等情（詳本院九十一年三月二十九日訊問筆錄），證人即臺北
      市立療養院醫師寅○○證稱九十年八月十六日曾為癸○○治療，當時他全身不
      舒服，會流口水、打哈欠，應該是海洛因戒斷症狀，但根據與他的對答，他的
      意識應該算清楚，針對他戒斷症狀，給他針劑及二天口服藥，減緩戒斷症狀，
      針劑及口服藥使用後不會影響病患精神狀況、意識狀態，對理解他人言語、接
      收外界訊息、表達能力，依其經驗（從事相關醫療工作四年）判斷，不會產生
      太大影響，誤判機會非常小等情（詳本院九十一年三月二十九日訊問筆錄），
      衡諸證人丁○○、卯○○、丑○○、丙○○、子○、戊○○、己○○、寅○○
      等人與被告癸○○、Siew、Toomey均素不相識，諒無設詞誣陷之理，且以上諸
      位證人之證言均互核相符，堪予採信；並有自被告癸○○處扣得第一級毒品海
      洛因一包（毛重十五．五公克）、前揭上下夾層藏有第一級毒品海洛因之黑色
      行李箱一個及其內放置之複寫紙十張、被告 Siew 所有供犯罪之用之洗衣袋一
      個、電子秤一台，與被告癸○○所有預備供販毒之用之諾基亞牌及國際牌行動
      電話各一支（各含ＳＩＭ卡一枚），與自被告 Siew 處扣得其內置有海洛因十
      包（毛重三八六０公克）（連同自被告癸○○身上扣得之海洛因一包，共十一
      包計淨重三五一二．五公克，純度百分之八五．七三，純質淨重三０一一．二
      七公克，有法務部調查局人工鑑別編號000000000號鑑定通知書一件
      在卷可憑。）之被告 Siew 所有供犯罪之用之黑色 Polo 手提袋一個及其所有
      預備供販毒之用之摩托羅拉牌行動電話一支（含ＳＩＭ卡一枚），泰國、新加
      坡、中華電信行動電話ＳＩＭ卡各一枚（共三枚）、錄影帶三卷、亞太飯店帳
      客帳目表影本一件附卷可稽。
（二）證人即法務部調查局臺北市調查處調查員卯○○與丑○○與證人即臺北市立療
      養院醫師寅○○均證稱被告癸○○於接受調查員訊問時雖曾出現海洛因戒斷症
      狀，惟意識清楚，再經證人寅○○為其施打針劑及服用口服藥後，已減緩其戒
      斷症狀，被告癸○○之精神狀況、意識狀態均屬正常，並有其病歷資料在卷足
      憑，被告癸○○在在調查局之供述及第一次偵訊時之供述，係在神智清醒之正
      常精神狀態下所為之任意性自白，堪予採信，被告癸○○嗣後辯稱其當時意識
      不清云云，不足採信。況被告癸○○雖毒癮甚大，惟經警自其身上扣得之第一
      級毒品海洛因一包即已達毛重十五．五公克，純度高達百分之八五．七三，依
      成癮之海洛因毒癮患者之用量，可供其施用數月，被告癸○○與被告Siew並非
      深交，其既未支付被告Siew對價以銀貨兩訖，被告Siew豈有可能提供甚有價值
      之純度高達百分之八五．七三之第一級海洛因一包（毛重十五．五公克）供其
      免費施用？顯見被告癸○○於調查局訊問時及第一次偵訊時供述其接獲販毒集
      團內某年籍姓名均不詳綽號「阿明」之泰國籍成年男子之指示，為取得港幣一
      萬元之報酬，自香港搭機來臺，負責在臺灣與被告 Siew 合作，由被告 Siew
      先自被告 Toomey 處接應扣案之第一級毒品海洛因，再與被告癸○○以其購得
      之塑膠袋分裝為十一包，由被告癸○○隨身攜帶一包第一級毒品海洛因（毛重
      十五．五公克）做為供買主驗貨之樣品，被告 Siew 負責保管另十包海洛因（
      毛重三八六０公克），伺機尋找買主以販賣圖利等語，堪以採信，被告癸○○
      嗣後翻異前詞，辯稱其所持有一包海洛因（毛重十五．五公克）係供己施用，
      其餘十包海洛因（毛重三八六０公克）與其無關，其並無販賣意圖云云，屬事
      後卸責之詞，不足採信。
（三）再扣案之第一級毒品海洛因十包（毛重三八六０公克）（連同自被告癸○○身
      上扣得之海洛因一包，共十一包計淨重三五一二．五公克，純度百分之八五．
      七三，純質淨重三０一一．二七公克）之黑色Polo手提袋一個，係在被告Siew
      住宿之家美飯店五０五號房內查獲，當時被告Siew甫自同飯店二０三號房搬至
      五０五號房，扣案之第一級毒品海洛因十包重達三八六０公克，僅報紙包裹，
      並未封裝，被告Siew於整理行李之際，豈有可能不知其所有之黑色Polo手提袋
      內以報紙包裹之重物係第一級毒品海洛因？再被告癸○○被查獲時扣得之前揭
      有上下夾層之黑色行李箱內放置之洗衣袋係家美飯店提供予住宿客人使用之物
      ，被告癸○○並非家美飯店房客，可見應屬住在家美飯店之被告Siew所有之物
      ，況被告Siew持有之第一級毒品海洛因十包毛重達三八六０公克，連同自被告
      癸○○身上扣得之海洛因一包，共十一包計淨重三五一二．五公克，純質淨重
      三０一一．二七公克，純度高達百分之八五．七三，顯係上游販毒大盤商所販
      賣之高純度毒品，另亦為警查獲分裝毒品所用之電子秤一台，故被告Siew於調
      查局訊問時及第一次偵訊時供述其接獲販毒集團內某年籍姓名均不詳綽號「堆
      」之泰國籍成年男子之指示，為取得美金二千元之報酬，自泰國曼谷與被告To
      omey同時搭乘華航 CI 六九六號班機來臺，負責在臺灣與被告癸○○合作，由
      被告 Siew 先自被告 Toomey 處接應扣案之第一級毒品海洛因，再與被告癸○○以其購得之塑膠袋分裝為十一包，由被告癸○○隨身攜帶一包第一級毒品海
      洛因（毛重十五．五公克）做為供買主驗貨之樣品，被告 Siew 負責保管另十
      包海洛因（毛重三八六０公克），伺機尋找買主以販賣圖利等語，堪以採信，
      被告 Siew 嗣後翻異前詞，辯稱其不知為友人「堆」保管之物係海洛因云云，
      殊不足採。
（四）本件扣案毒品係第一級毒品海洛因，十一包共淨重三五一二．五公克，純度百
      分之八五．七三，純質淨重三０一一．二七公克，係藏放被告 Toomey 自泰國
      曼谷搭機隨身攜帶來台之前揭扣案之黑色行李箱上下夾層內，經本院當庭勘驗
      結果，前揭黑色行李箱長五十一公分，寬三十六公分、厚十九公分，空箱淨重
      三．八五公斤，材質為帆布之軟性材質，其上下夾層內既藏放物品，被告Toom
      ey以目視、或以手觸摸，均可以感覺到內藏有物品，況扣案第一級毒品海洛因
      十一包重達三千餘公克，被告 Toomey 自承其自泰國曼谷由該年籍姓名均不詳
      之荷蘭籍成年男子和該年籍姓名均不詳之泰國籍成年男子處收受前揭扣案之黑
      色行李箱時，已查覺前揭空行李箱之重量特別沈重（詳本院九十一年十月八日
      審判筆錄），其自泰國曼谷來台期間手提前揭黑色行李箱數次，每次短則數分
      鐘，長則數十分鐘，亦可確認前揭行李箱之重量確有異狀，較空箱沈重，再海
      洛因屬粉狀毒品，一般上游販毒之大盤商多壓製成磚型塊狀，外表平整便於藏
      放在行李箱等物品之夾層中運送，以逃避查緝，與另類常見毒品如安非他命呈
      結晶狀，及ＭＤＭＡ、快樂丸等製成藥丸，並以瓶裝之情形不同，被告Toomey
  在泰國已居留相當時日，應知此區臨近海洛因產地泰緬邊境之金三角地帶，係
      海洛因等類毒品交易氾濫地區，既收受該年籍姓名均不詳之荷蘭籍成年男子與
      某年籍姓名均不詳之泰國籍成年男子美金五百元之報酬，當可預見因此所負擔
      之風險，參諸前揭黑色行李箱之重量與一般帆布製之空行李箱有異，帆布製行
      李箱之外殼極薄，被告Toomey應可預見前揭黑色行李箱之上下夾層內藏放之物
      為已製成塊狀，外表平整之粉狀第一級毒品海洛因，如僅藏放一般文件，何須
      大費周章藏放在前揭黑色行李箱之上下夾層內？又參酌被告Toomey亦坦承其於
      泰國曼谷自該年籍姓名均不詳之荷蘭籍成年男子與某年籍姓名均不詳之泰國籍
      成年男子處收受前揭黑色行李箱時，見其內空無一物，曾向其等詢問前揭黑色
      行李箱內是否另藏放其他物品，並曾懷疑是毒品（詳偵卷第四一頁第八行）等
      情節，顯見被告Toomey確對前揭黑色行李箱內藏放毒品海洛因乙節有預見可能
      性，亦即其有運輸及私運海洛因入台之不確定故意無誤，其辯稱不知該年籍姓
      名均不詳之荷蘭籍成年男子與該年籍姓名均不詳之泰國籍成年男子以美金五百
      元代價託運之前揭黑色行李箱上下夾層內藏有第一級毒品海洛因云云，與常情
      不符，不足採信。至於被告Toomey於本院審理時辯稱被告Siew與同在台灣台北
      看守所羈押中之案外人庚○○共謀，要求其將美金五萬元匯入並庚○○之妹辛○○在台北國際商業銀行開設帳號0000000000000號帳戶內，被
      告Siew即可在審理中為其為有利之供述，助其脫罪，但其認為在法院審理中陳
      述事實不應索取金錢而拒絕等語，並提出庚○○所交付記載其妹辛○○在台北
      國際商業銀行開設帳號0000000000000號帳戶號碼之紙條為證，
      且有台北國際商業銀行九十一年六月二十日（０九一）北商銀企字第００九三
      六號函一件在卷可憑，惟此節係事後案外人庚○○與被告Siew利用被告Toomey
      因本件運輸海洛因來台重罪在台灣台北看守所羈押之情況，欲從中獲取金錢，
      與本件被告Toomey先前在泰國曼谷自該年籍姓名均不詳之荷蘭籍成年男子與某
      年籍姓名均不詳之泰國籍成年男子處收受前揭黑色行李箱時，可預見前揭黑色
      行李箱內藏放管制物品及第一級毒品海洛因，而收取美金五百元之報酬，為其
      等私運管制物品及第一級毒品海洛因來台之犯行無涉，尚不足以此即推論被告
      Toomey對其運送來台之前揭黑色行李箱上下夾層內藏有第一級毒品海洛因乙節
      並無預見可能性，其此部分辯解殊不足採。另被告Toomey雖提出證據辯稱其在
      英國係賓士車及勞斯萊斯車改裝工程師，有正常職業及相當積蓄，不致為區區
      美金五百元之報酬而從事私運管制物品及第一級毒品海洛因來台之違法犯行云
      云，惟運毒者之犯罪動機多係認為我國入境檢查時有漏網之魚，如僥倖得逞，
      其利用來台洽商之際順便運毒，實不費吹灰之利，始一時貪利而為之，亦不足
      以被告Toomey有正常職業及相當積蓄即推論其不可能觸犯本件私運管制物品及
      第一級毒品海洛因來台之違法犯行，其此部分性，其此部分辯解亦不足採信，
      均附此說明。
    綜上所述，被告癸○○、Siew、Toomey所辯均與事理有違，顯係事後卸責之詞，
    均不足採，由證人丁○○、卯○○、丑○○、丙○○、子○、戊○○、己○○、
    寅○○等人之證言及前述扣案證物可證右揭被告癸○○、Siew二人於法務部調查
    局調查時及第一次偵訊時所為之供述，始與事實相符，應堪採信。本件事證明確
    ，被告癸○○、Siew意圖販賣而持有第一級毒品海洛因之犯行，被告Toomey私運
    管制物品及第一級毒品海洛因之犯行，均堪以認定。
二、按海洛因為管制進出口物品，且為第一級毒品，被告癸○○、Siew所為，均係犯
    毒品危害防制條例第五條第一項之意圖販賣而持有第一級毒品罪。被告Toomey所
    為，自泰國私運管制物品及第一級毒品之扣案海洛因進入臺灣，係犯懲治走私條
    例第二條第一項之私運管制物品進口罪及毒品危害防制條例第四條第一項之運輸
    第一級毒品罪。被告Toomey持有海洛因之低度行為為其運輸之高度行為所吸收，
    不另論罪。被告癸○○、Siew與某年籍姓名均不詳綽號「阿明」之泰國籍成年男
    子、某年籍姓名均不詳綽號「堆」之泰國籍成年男子均為同販毒集團成員，就其
    等所犯意圖販賣而持有第一級毒品罪之犯行，有犯意聯絡及行為分擔，均為刑法
    第二十八條規定之共同正犯。被告Toomey與委託其私運管制物品及第一級毒品海
    洛因來台之該年籍姓名均不詳綽號Freddie之德國籍成年男子及該年籍姓名均不
    詳之荷蘭籍成年男子和該年籍姓名均不詳之泰國籍成年男子就所犯私運管制物品
    進口罪及運輸第一級毒品罪之間，有犯意之聯絡，均為共同正犯。又海洛因為管
    制進出口物品，且為第一級毒品，被告Toomey以一運送海洛因來台之行為，同時
    觸犯上開私運管制物品進口罪及運輸第一級毒品罪二罪名，為想像競合犯，依刑
    法第五十五條規定從較重之運輸第一級毒品罪處斷，檢察官於起訴書雖未論及私
    運管制物品進口罪，然已於本院審理時補充該罪名，本院自應併予審理。被告Si
    ew雖主張其供出前揭上下夾層內藏有第一級毒品海洛因之黑色行李箱係其至亞太
    飯店八一四號房向被告Toomey拿取，因此循線查獲被告Toomey之私運海洛因來台
    之犯行，依毒品危害防制條例第十七條規定，得減輕其刑，惟本院審酌被告Siew
    於本院審理時翻異前詞，改稱其受某年籍姓名均不詳綽號「堆」之委託保管一包
    物品，不知道裡面是毒品海洛因，並無意圖販賣而持有第一級毒品海洛因之犯行
    云云，犯罪後猶狡飾其詞，態度不佳，不依毒品危害防制條例第十七條規定減輕
    其刑，附此說明。爰審酌被告癸○○、Siew、Toomey在我國雖均查無刑案紀錄，
    惟被告Toomey自泰國運輸扣案之管制物品及第一級毒品海洛因來台，被告癸○○
    、Siew亦分別自香港、泰國來台接運被告Toomey運送來台之扣案第一級毒品海洛
    因，為伺機在台尋找買主販售而持有之，其等販罪動機、目的均係一時貪利，而
    扣案之第一級毒品海洛因十一包共淨重三五一二．五公克，純度百分之八五．七
    三，純質淨重三０一一．二七公克，純度極高，純質淨重亦達三０一一．二七公
    克，價值達新台幣上千萬元，若在我國流通，對我國人民身心健康所生危害甚鉅
    ，被告癸○○、Siew、Toomey三人犯罪後於本院審理中，均否認犯行，態度非佳
    等一切情狀，分別量處無期徒刑，並均依刑法第三十七條第一項規定宣告褫奪公
    權終身，及因被告Siew及Toomey分別為馬來西亞國人、英國人，依同法第九十五
    條規定，諭知被告Siew（馬來西亞國人）、被告Toomey（英國人）均於刑之執行
    完畢或赦免後驅逐出境，以資懲儆。
三、扣案第一級毒品海洛因共十一包（法務部調查局人工鑑別編號00000000
    0號）經鑑定結果，計淨重三五一二．五公克，純度百分之八五．七三，純質淨
    重三０一一．二七公克，均應依毒品危害防制條例第十八條第一項前段沒收銷燬
    之。另該年籍姓名均不詳之荷蘭籍成年男子與該年籍姓名均不詳之泰國籍成年男
    子等販毒集團成員所有供犯罪所用之前揭黑色行李箱一個及其內放置包裝海洛因
    之複寫紙十張，雖非被告Toomey所有，惟既屬其共犯即該年籍姓名均不詳之荷蘭
    籍成年男子與該年籍姓名均不詳之泰國籍成年男子等販毒集團成員所有，均應依
    同條例第十九條第一項沒收之。又被告Siew所有供犯罪之用之家美飯店洗衣袋一
    個、電子秤一台、黑色Polo手提袋一個，雖非被告癸○○所有，惟既屬其共犯被
    告Siew所有，亦均應依同條例第十九條第一項沒收之。再被告癸○○所有預備嗣
    後尋找買主之供販毒所用之諾基亞牌及國際牌行動電話各一支（各含ＳＩＭ卡一
    枚）及被告Siew所有預備嗣後尋找買主之供販毒所用之摩托羅拉牌行動電話一支
    （含ＳＩＭ卡一枚），泰國、新加坡、中華電信行動電話ＳＩＭ卡各一枚（共三
    枚），因並無通話紀錄，有中華電信股份有限公司台灣北區電信分公司台北南區
    營運處九十年十二月十二日北南營字第九０Ｃ０七００九四四號函一件在卷可憑
    ，雖分屬被告癸○○、Siew所有，惟並無證據證明係供其等所犯本件意圖販賣而
    持有第一級毒品罪所用之物，核與同條例第十九條第一項及刑法第三十八條第一
    項第二項沒收之規定不合，爰不諭知沒收，併予說明。再被告Toomey自該年籍姓
    名均不詳之荷蘭籍成年男子與該年籍姓名均不詳之泰國籍成年男子處收受美金五
    百元之報酬，代其等扣案之私運管制物品及第一級毒品海洛因來台，為其自承在
    卷，雖未扣案，但係因犯罪所得之財物，依毒品危害防制條例第十九條第一項規
    定宣告沒收，即全部或一部不能沒收時，以其財產抵償之。至於被告癸○○與某
    年籍姓名均不詳綽號「阿明」之泰國籍成年男子約定其順利將扣案之海洛因出售
    後，被告癸○○可獲報酬港幣一萬元，及被告Siew與某年籍姓名均不詳綽號「堆
    」之泰國籍成年男子約定亦約定其順利將扣案之海洛因出售後，被告Siew可獲報
    酬美金二千元，因被告癸○○、Siew二人均尚未取得代價，即被捕獲，自無庸併
    為諭知沒收其意圖犯販賣而持有第一級毒品而因犯罪所得之物，特此敘明。
據上論斷，應依刑事訴訟法第二百九十九條第一項前段，懲治走私條例第二條第一項
，毒品危害防制條例第四條第一項、第五條第一項、第十八條第一項前段、第十九條
第一項，刑法第十一條前段、第二十八條、第五十五條、第三十七條第一項、第九十
五條，判決如主文。
本案被告癸○○、Siew部分經檢察官吳春麗到庭執行職務，被告Toomey部分經檢察官
俞秀端到庭執行職務。
中      華      民      國      九十一      年      十    月    十五    日
                                      臺灣臺北地方法院刑事第六庭
                                          審判長法官  黃俊明
                                                法官  劉嶽承
                                                法官  黃雅芬
右正本證明與原本無異。
如不服本判決，應於判決送達後十日內，向本院提出上訴狀。
                                                書記官  楊麗娟
中      華      民      國      九十一      年      十    月    十六    日
附錄本案論罪科刑法條：
毒品危害防制條例第四條第一項：
製造、運輸、販賣第一級毒品者，處死刑或無期徒刑，處無期徒刑者，得併科新臺幣
一千萬元以下罰金。
毒品危害防制條例第五條第一項：
意圖販賣而持有第一級毒品者，處無期徒刑或十年以上有期徒刑，得併科新台幣七百
萬元以下罰金。
懲治走私條例第二條第一項：
私運管制物品進口、出口逾公告數額者，處七年以下有期徒刑，得併科七千元以下罰
金。
